---
title: "Régression logistique"
output: html_document
---

```{r}
data=read.csv("../Data/socsupport.csv",header=TRUE,sep=";")
attach(data)
str(data)

data = data[,-c(1)]
n=nrow(data)
p=ncol(data)

delete = vector("numeric",n)

for(i in 1:n){
  for(j in 1:p){
    if(is.na(data[i,j]))
      delete[i]=1
  }
}

for(i in n:1){
  if (delete[i]==1)
    data=data[-c(i),]
}

```



Nous allons maintenant effectuer une régression logistique sur toutes les variables qualitatives pour étudier leur relation avec les variables quantitatives.

```{r}
res = glm(gender ~ emotional+emotionalsat+affect+affectsat+tangible+tangiblesat+psi+psisat+esupport+psupport+BDI+supsources, family = binomial ,data)
summary(res)
```


Le genre est influencé significativement par tangiblesat, tangible, et supsources.


```{r}
n=nrow(data)
p=ncol(data)

delete1 = vector("numeric",n)
delete2 = vector("numeric",n)
for(i in 1:n){
    if(data[i,1]=="male")
      delete1[i]=1
     if(data[i,1]=="female")
      delete2[i]=1
}

datafemale=data
datamale=data
for(i in n:1){
  if (delete1[i]==1)
    datafemale=datafemale[-c(i),]
  if (delete2[i]==1)
    datamale=datamale[-c(i),]
}

summary(datamale)

summary(datafemale)
```

Les femmes ont plus de support tangible et les hommes ont plus de satisfaction tangible et de source de support.

Nous affectuons les mêmes opérations sur toutes les variables.
```{r}
res = glm(age ~ emotional+emotionalsat+affect+affectsat+tangible+tangiblesat+psi+psisat+esupport+psupport+BDI+supsources, family = binomial ,data)

summary(res)

```

L'âge est influencé par esupport et supsources. 
```{r}
n=nrow(data)
p=ncol(data)

delete1 = vector("numeric",n)
delete2 = vector("numeric",n)
delete3 = vector("numeric",n)
delete4 = vector("numeric",n)
delete5 = vector("numeric",n)

for(i in 1:n){
    if(data[i,2]=="18-20")
      delete1[i]=1
    
   if(data[i,2]=="21-24")
      delete2[i]=1
  
   if(data[i,2]=="25-30")
      delete3[i]=1
  
    if(data[i,2]=="31-40")
      delete4[i]=1
   
    if(data[i,2]=="40+")
      delete5[i]=1
}

data18=data
data21=data
data25=data
data31=data
data40=data

for(i in n:1){
  if (delete1[i]!=1)
    data18=data18[-c(i),]
  if (delete2[i]!=1)
    data21=data21[-c(i),]
   if (delete3[i]!=1)
    data25=data25[-c(i),]
    if (delete4[i]!=1)
    data31=data31[-c(i),]
    if (delete5[i]!=1)
    data40=data40[-c(i),]
}

summary(data18)
summary(data21)
summary(data25)
summary(data31)
summary(data40)
```
Les sources de support et les supports émotionnels augmentent jusqu'à 25-30 ans puis diminuent.




```{r}
res = glm(country~ emotional+emotionalsat+affect+affectsat+tangible+tangiblesat+psi+psisat+esupport+psupport+BDI+supsources, family = binomial ,data)
summary(res)
```


Le pays est influencé par tangible, tangiblesat, esupport et psupport

```{r}
n=nrow(data)
p=ncol(data)

delete1 = vector("numeric",n)
delete2 = vector("numeric",n)
for(i in 1:n){
    if(data[i,3]=="australia")
      delete1[i]=1
     if(data[i,3]=="other")
      delete2[i]=1
}

dataaus=data
dataother=data
for(i in n:1){
  if (delete1[i]==1)
    dataother=dataother[-c(i),]
  if (delete2[i]==1)
    dataaus=dataaus[-c(i),]
}

summary(dataaus)

summary(dataother)
```


Les individus d'autres pays ont en général un tangible, tangiblesat, esupport et psupport supérieur aux australiens.

```{r}
res = glm(marital ~ emotional+emotionalsat+affect+affectsat+tangible+tangiblesat+psi+psisat+esupport+psupport+BDI+supsources, family = binomial ,data)

summary(res)
```

Marital est influencé par psupport.


```{r}
n=nrow(data)
p=ncol(data)

delete1 = vector("numeric",n)
delete2 = vector("numeric",n)
delete3 = vector("numeric",n)

for(i in 1:n){
    if(data[i,4]=="other")
      delete1[i]=1
    
   if(data[i,4]=="single")
      delete2[i]=1
  
   if(data[i,4]=="married")
      delete3[i]=1
  
}

dataother=data
datasingle=data
datamarried=data

for(i in n:1){
  if (delete1[i]!=1)
    dataother=dataother[-c(i),]
  if (delete2[i]!=1)
    datasingle=datasingle[-c(i),]
   if (delete3[i]!=1)
    datamarried=datamarried[-c(i),]
}

summary(dataother)
summary(datasingle)
summary(datamarried)

```

Les individus en situation autre ou marié ont en général un psupport inférieur et particulièrement les personnes dans une situation autre.



```{r}
res = glm(livewith ~ emotional+emotionalsat+affect+affectsat+tangible+tangiblesat+psi+psisat+esupport+psupport+BDI+supsources, family = binomial ,data)

summary(res)
```






```{r}
res = glm(enrolment ~ emotional+emotionalsat+affect+affectsat+tangible+tangiblesat+psi+psisat+esupport+psupport+BDI+supsources, family = binomial ,data)

summary(res)
```
```{r}
res = glm(firstyr ~ emotional+emotionalsat+affect+affectsat+tangible+tangiblesat+psi+psisat+esupport+psupport+BDI+supsources, family = binomial ,data)

summary(res)
```
```{r}
res = glm(employment ~ emotional+emotionalsat+affect+affectsat+tangible+tangiblesat+psi+psisat+esupport+psupport+BDI+supsources, family = binomial ,data)

summary(res)
```


Les variables employment, firstyr, enrolment et livewith ne semblent pas être liées avec les variables quantitatives.



Tout d'abord, il faut bien noter que les influences observées sont très légères (le seuil est dépassé de peu à chaque fois). Malgré cela, on peut se dire que les femmes, australiennes entre 18 et 20 ans ou à plus de 40 ans ont plus tendance à être victime de dépression.



Cependant, le jeu n'est pas équilibré pour plusieurs variables et l'on sait que les méthodes de classifications supervisées sont particulièrement sensibles à cela. Nous aurions pu équilibrer le jeu de données à l'aide de la fonction SMOTE mais l'équilibrage étant différent à chaque compilation, il aurait été compliqué de commenter les observations (qui seront forcément différentes pour un lecteur qui recompile le code). Il faut donc garder cela en tête à la vue de nos conclusions. 


